臺灣臺北地方法院行政訴訟裁定　
                                     111年度行提字第12號
聲  請  人  陳其華  


相  對  人  臺北市政府衛生局

代  表  人  黃世傑  
訴訟代理人  李宗翰  
上列當事人因聲請提審事件，本院裁定如下：
    主  文
聲請駁回。
    理  由
一、本件聲請意旨略以：聲請人因確診新冠肺炎，在臺北市○○區○○○路0段00號遭相對人居家隔離，隔離期間自民國111年8月27日至同年9月3日。然聲請人自111年8月23日即已出現新冠肺炎症狀，然醫師判定時未加詢問即以111年8月27日為起算日期，應屬不當，聲請人應自111年8月30日即解除隔離，自主健康管理亦應自111年8月31日起算，為此提起本件提審，請求裁定釋放等語。
二、按「法院審查逮捕、拘禁之合法性，應就逮捕、拘禁之法律
    依據、原因及程序為之。」、「法院審查後，認為不應逮捕
    、拘禁者，應即裁定釋放；認為應予逮捕、拘禁者，以裁定
    駁回之，並將被逮捕、拘禁人解返原解交之機關。」，提審
    法第8條第1項、第9條第1項分別定有明文。
三、又按「本法主管機關：在中央為衛生福利部；在直轄市為直轄市政府；在縣（市）為縣（市）政府。」、「（第1項）本法所稱傳染病，指下列由中央主管機關依致死率、發生率及傳播速度等危害風險程度高低分類之疾病：…五、第五類傳染病：指前四款以外，經中央主管機關認定其傳染流行可能對國民健康造成影響，有依本法建立防治對策或準備計畫必要之新興傳染病或症候群。（第2項）中央主管機關對於前項各款傳染病之名稱，應刊登行政院公報公告之；有調整必要者，應即時修正之。」、「主管機關對於傳染病病人之處置措施如下：…三、第四類、第五類傳染病病人，依中央主管機關公告之防治措施處置。」、「中央流行疫情指揮中心成立期間，指揮官基於防疫之必要，得指示中央主管機關彈性調整第39條、第44條及第50條之處置措施。」，傳染病防治法第2條、第3條第1項第5款、第2項、第44條第1項第3款、第53條第1項定有明文。而衛生福利部於109年1月15日以衛授疾字第1090100030號公告：「本次修正係新增『嚴重特殊傳染性肺炎』為第五類傳染病。…」。且依中央流行疫情指揮中心於111年5月31日修訂發布之「嚴重特殊傳染性肺炎確診個案處置及解除隔離治療條件」（下稱系爭規定）第二點規定：隔離治療之非重症確診個案，須同時符合下列第（一）和（二）項，始得解除隔離治療，並進行 7 天自主健康管理：（一）無 COVID-19 相關症狀，或有症狀但退燒至少1天且症狀緩解，或有症狀但為其他病因所致。（二）符合下列 2 款條件之一（快篩須由醫事人員執行，醫事人員得自行採檢）：1.距確診 24 小時以上追蹤兩次呼吸道檢體(間隔至少 24 小時)快篩陰性，或距發病日或採檢陽性日(無症狀者適用，以下簡稱採檢日)達5天(含)以上追蹤一次呼吸道檢體快篩陰性。2.距發病日或採檢日已達7天(無須採檢)。
四、經查，聲請人於111年8月27日經醫師採檢後確診罹患新冠肺
    炎，並經相對人依傳染病防治法第44條第1項規定核發個案
    指定處所隔離通知書，強制居家隔離，隔離期間自111年8月
    27日至同年9月3日等情，有嚴重特殊傳染性肺炎隔離治療通
    知書及提審權利告知書在卷可按，且為聲請人所不爭執。又
    依衛生福利部疾病管制署於111年5月9日所公布之「居家隔
    離、自主防疫及居家檢疫對快篩陽性之評估確認及通報流程
    」：是否確診須「經醫師看診確認」等節，可知是否確診新
    冠肺炎，並非以病患快篩劑顯示陽性或自行評估發病為準，
    尚須經醫師採檢、看診後判斷，故聲請人於111年8月27日經
    醫師採檢後確定為新冠肺炎確診者，則其居家隔離日期7日
    ，應自採檢日即111年8月27日起算至同年9月3日為止，於法
    並無違誤。聲請人雖主張其係111年8月23日即已發病等語，
    然此部分僅為聲請人單方陳述，既未經醫師評估確認，自無
    從採憑。聲請人復主張其於居家隔離期間已2度自行快篩為
    陰性，並當庭以視訊方式出示呈陰性之快篩劑2份等語，然
    觀上開快篩試劑之截圖照片，其上均無日期、時間之記載，
    故是否符合系爭規定第二點之「距確診24小時以上」、「兩
    次呼吸道檢體(間隔至少24小時)」等要件，已屬有疑；況上
    開快篩檢體均為其「自行採檢」，並非由醫事人員執行等情
    ，業據聲請人於本院訊問時自承在卷，可知聲請人所提出之
    快篩檢體，確實未經醫事人員執行、評估，難認符合系爭規
    定之解除隔離要件。
五、綜上所述，本件相對人對於聲請人所實施之居家隔離之防疫措施處分，於法並無違誤。聲請人上開聲請，為無理由，應予駁回。
六、又聲請人於本院訊問時另請求重新評估7日自主管理之起算日期等語，然本件相對人命聲請人自醫師採檢日即111年8月27日起居家隔離，於法尚屬有據，已如前述，且此部分請求亦非提審程序所得審酌，爰併予駁回，附此敘明。
七、依提審法第9條第1項後段，裁定如主文。
中　　華　　民　　國　　111 　年　　9　　月　　 3　　日
　　　　　　　　行政訴訟庭法　官　林敬超
以上正本係依原本作成。
如不服本裁定，應於送達後10日內，以原裁定違背法令為理由，
向本院提出抗告狀（須按他造人數附繕本）。　　　　　　　　
中　　華　　民　　國　　111 　年　　9 　　月　　3 　　日
                          書記官  林劭威